臺灣高等法院刑事判決　　　　　　　 100年度上易字第1571號
上　訴　人
即　被　告　廖文全
選任辯護人　徐正安律師
上列上訴人因贓物案件，不服臺灣新竹地方法院99年度訴字第22
2號，中華民國100年5月19日第一審判決（起訴案號：臺灣新竹
地方法院檢察署99年度偵字第3179號），提起上訴，本院判決如
下：
    主  文
上訴駁回。
    事  實
一、廖文全前曾於：(1)民國96年間，因偽造文書案件，經臺灣苗
    栗地方院以96年度訴字第520號判決判處有期徒刑6月確定；
    (2)96年間，因贓物案件，經同法院以96年度易字第771號判
    決判處有期徒刑10月，減為有期徒刑5月確定；(3)97年間，
    又因贓物案件，經同法院以96年度易字第1100號判決判處有
    期徒刑1年確定。廖文全前開(2)、(3)案件所示之刑，嗣經臺
    灣苗栗地方法院裁定定應執行刑有期徒刑1年3月確定，再與
    上揭(1)案件所示之刑接續執行，並合併計算刑期，於98年3
    月19日假釋出監，98年8月22日假釋期滿未經撤銷，視為執
    行完畢。
二、廖文全明知車號3657-MX號自小客車、車號3335-MJ號自小客
    車係陳世鴻所竊取之贓物（該二部自小客車，係陳世鴻與徐
    偉峻、林雅萍於99年4月1日凌晨4時許，分別在新竹市○區
    ○○街173巷3弄前、新竹市○○路27號前，共同竊取之贓物
    ；陳世鴻、徐偉峻、林雅萍所犯結夥竊盜罪部分，業經原法
    院以99年度訴字第222號判決各判處有期徒刑在案），竟基
    於故買贓物之犯意，先後為下列犯行：
(一)、陳世鴻於竊得上開二部自小客車後，於99年4月1日當日凌晨
    5時28分許、38分許，以其持用之行動電話門號0000000000
    號先後撥打廖文全持用之行動電話門號0000000000號，洽詢
    廖文全購買車號3657-MX號自小客車之意願，並於同日凌晨5
    時38分許至6時許，駕駛車號3657-MX號自小客車至二人相約
    之苗栗縣頭份鎮附近之山區某處（原審判決誤載為苗栗縣頭
    屋鄉北坑村2鄰田窩13號之廖文全住處，茲更正），與前來
    看車之廖文全見面，經廖文全檢視該車後，即以新臺幣（下
    同）4萬元之價格向陳世鴻買受車號3657-MX號自小客車。
(二)、又於99年4月3日至5日凌晨之間某時點（原審判決記載為3日
    至4日之間某時點，茲更正），陳世鴻復以其持用之行動電
    話門號0000000000號撥打廖文全持用之行動電話門號000000
    0000號，詢問廖文全購買車號3335-MJ號自小客車之意願，
    並駕駛該車至二人相約之苗栗縣頭份鎮附近之山區某處（原
    審判決誤載為苗栗縣頭屋鄉北坑村2鄰田窩13號之廖文全住
    處，茲更正），與前來看車之廖文全見面，經廖文全檢視該
    車後，即以4萬元之價格向陳世鴻買受車號3335-MJ號自小客
    車。
三、案經新竹市警察局第二分局報由臺灣新竹地方法院檢察署檢
    察官偵查起訴。
    理  由
壹、相關證據證據能力之說明：
一、按被告以外之人於審判外向法官所為之陳述，得為證據；被
    告以外之人於偵查中向檢察官所為之陳述，除顯有不可信之
    情況者外，得為證據，刑事訴訟法第159條之1第1項、第2項
    定有明文。查：證人陳世鴻、徐偉峻於檢察官偵查庭訊時，
    以證人身分具結所為之證述，皆有踐行具結程序，且就該等
    偵查筆錄，上訴人即被告廖文全及其辯護人於原審及本院均
    未主張有何具體符合刑事訴訟法第159條之1第2項所定之顯
    不可信情況（此指外部情況，而非指證言之可採信與否）之
    例外條件存在，則證人陳世鴻、徐偉峻於偵查庭訊以證人身
    分具結所為之證述，自有證據能力。次按被告以外之人（含
    證人、被害人、告訴人、共同被告等）於審判外向法官所為
    之陳述，及於偵查中向檢察官所為陳述，性質上屬審判外陳
    述，其證據能力之有無亦應適用傳聞證據原則排除及例外容
    許法則。又同法第158條之3規定：「證人、鑑定人依法應具
    結而未具結者，其證言或鑑定意見，不得作為證據。」所謂
    「依法應具結而未具結者」，係指檢察官或法官依刑事訴訟
    法第175條之規定，以證人身分傳喚被告以外之人到庭作證
    ，或雖非以證人身分傳喚到庭，而於訊問調查過程中，轉換
    為證人身分為調查時，此時該供述之身分為證人，則檢察官
    、法官自應依同法第186條有關具結之規定，命證人供前或
    供後具結，其陳述始符合第158條之3之規定，而有證據能力
    。若非以證人身分傳喚，而以共同被告身分傳喚到庭為訊問
    時，其身分既非證人，即與「依法應具結」之要件不合，縱
    未命其具結，純屬檢察官或法官調查證據職權之適法行使，
    當無違法可言。前揭不論係本案或他案在檢察官或法官面前
    作成未經具結之陳述筆錄，係屬被告以外之人於偵查中向檢
    察官或審判外向法官所為之陳述，本質上屬於傳聞證據，基
    於保障被告在憲法上之基本訴訟權，除該被告以外之人死亡
    、身心障礙致記憶喪失或無法陳述、滯留國外或所在不明而
    無法傳喚或傳喚不到、或到庭後拒絕陳述等情形外，如已經
    法院傳喚到庭具結而為陳述，並經被告之反對詰問，前揭非
    以證人身分在法官面前未經具結之陳述筆錄，有證據能力；
    而在檢察官面前未經具結之陳述筆錄，除顯有不可信之情況
    者外，得為證據，並於判決內敘明其符合傳聞證據例外之理
    由，即屬合法（最高法院100年度臺上字第4208號、100年度
    臺上字第5773號判決意旨參照）。查：於偵查及原審期間與
    被告係立於共同被告地位之陳世鴻、徐偉峻，於偵查期間以
    被告身分向檢察官所為之陳述，未見有何符合刑事訴訟法第
    159條之1第2項所定之顯不可信情況之例外條件存在，與其
    等於案件起訴後各以被告身分於原審所為之陳述同，依法皆
    有證據能力。又本案於原審審判程序，已給予被告詰問證人
    陳世鴻、徐偉峻之機會，亦不生證據未經合法調查及不當剝
    奪被告詰問權行使之問題。至於陳世鴻、徐偉峻於警詢中之
    供證，因被告及其辯護人於本院準備程序爭執其證據能力（
    見本院卷第38頁背面），且檢察官亦未說明陳世鴻、徐偉峻
    於警詢中之供證有較可信用之理由，本院並未採為認定犯罪
    事實之積極證據，於此敘明。
二、對於本判決引用之其他供述證據及文書證據（此文書證據包
    含屬物證性質之監視錄影畫面照片），因檢察官、被告及其
    辯護人於本院準備程序未爭執其證據能力（見本院卷第38頁
    背面），且經本院於審判程序分別提示並告以要旨，踐行調
    查證據程序，檢察官、被告亦未於言詞辯論終結前就該等證
    據之證據能力聲明異議，本院審酌此等供述證據或文書證據
    ，無信用性過低或違法取得之疑慮，認為適當，其中供述證
    據部分，依刑事訴訟法第159條之5第2項、第1項規定，有證
    據能力；而文書證據部分，非屬供述證據，無傳聞證據法則
    之適用，因與本案被告犯罪事實之證明有關聯性，亦有證據
    能力。
貳、認定犯罪事實所憑之證據及理由：
一、被告於本院審判程序經合法傳喚未到庭，惟其於原審審理及
    本院準備程序皆否認有故買贓物之犯行，辯稱：99年4月1日
    及隔幾日後，陳世鴻有分別駕駛車號3657-MX號自小客車及
    車號3335-MJ號自小客車至我位在苗栗縣頭屋鄉北坑村田窩
    13號住處，欲出售該二部自小客車予我，但我因對該二部自
    小客車來源有疑慮，便詢問陳世鴻該自小客車來源是否正常
    ，是否為偷來的，因陳世鴻回答不正常，我便拒絕買受該二
    部自小客車，我叫陳世鴻丟掉或還給車主云云。
二、經查：
(一)、車號3657-MX號自小客車及車號3335-MJ號自小客車係陳世鴻
    、徐偉峻及林雅萍三人於99年4月1日凌晨4時許，分別在新
    竹市○區○○街173巷3弄前、新竹市○○路27號前所竊取等
    事實，為證人即偵查及原審之共同被告陳世鴻、徐偉峻於檢
    察官偵訊及原審供承不諱，並經證人即車號3657-MX號自小
    客車車主張慧玲、車號3335-MJ號自小客車之車主張國華分
    別於警詢及偵查中指述在卷（見99年度偵字第3179號卷＜下
    簡稱偵字第3179號卷＞第23、25至26、28至29、158頁至159
    頁），且有證明陳世鴻、徐偉峻等人確有駕駛竊取得手之該
    等自小客車之監視器錄影畫面附卷可證（見偵字第3179號卷
    第81至85頁），則上開二部自小客車係陳世鴻、徐偉峻等人
    竊得之贓物之事實，應堪以認定。被告對此部分事實，自始
    亦不爭執在卷。
(二)、證人即偵查中共同被告陳世鴻於檢察官偵訊時以被告身分供
    述，並針對本案被告贓物罪嫌部分供後具結，證稱：99年4
    月1日，我與徐偉峻、林雅萍用我的自備鑰匙偷二部車後，
    我們將車開去苗栗給廖文全，我偷完車子後會問廖文全需不
    需要贓車，然後再賣給他，這二部車大概賣了4萬元至6萬元
    ，我忘記是同時還是先後賣給廖文全，但是二部車都是賣給
    廖文全沒錯，廖文全比較不好抓，因為他在收贓車的事情已
    經從事很久，我不知道他詳細放車子的地點，只知道大概在
    苗栗附近等語（見偵字第3179號卷第235至237頁）；嗣於原
    審接押庭訊時，以被告身分復供稱：偷到的這二部車，先把
    車號3335-MJ號自小客車放在倉庫，先開車號3657-MX號自小
    客車到苗栗縣頭份山區賣給廖文全4萬元，我是在偷車的同
    一天，在開過去的路上打電話給廖文全，我偷車賣給廖文全
    就這二部車，我開過去他就收，車號3335-MJ號自小客車是
    在99年4月1日偷到車的隔2、3天，再開過去賣給廖文全，價
    錢差不多4萬元，車號3657-MX號自小客車賣給廖文全時，就
    說還有一台等語（見原審卷一第24至25頁）；於原審準備程
    序時，再以被告身分供稱：我於99年4月1日凌晨5時許，將
    車號3335-MJ號自小客車放在倉庫，開3657-MX號自小客車到
    苗栗縣頭份鎮，打電話給廖文全，說我有車子，問他要不要
    買，他說要看一看，所以我就開車到頭份，我沒有跟廖文全
    說車子是我偷的，他沒有跟我要行照，車子他直接分解，後
    來廖文全載我到大馬路，我在打電話給廖文全後，有打給徐
    偉峻，叫徐偉峻到頭份載我，這輛車賣2萬元至4萬元，過2
    、3天後，我再把車號3335-MJ號自小客車開去賣給廖文全，
    這輛車也是賣差不多2萬至4萬元等語（見原審卷一第62頁背
    面）。證人徐偉峻於偵查中亦結證稱：有看過在庭的廖文全
    ，99年4月1日偷二台車後，我和林雅萍本來要回家，陳世鴻
    又打電話給我，要我去頭份的山區載他，所以我開車跟著陳
    世鴻到苗栗的市區，我有在苗栗的便利商店門口看過廖文全
    ，是廖文全載陳世鴻出來，我每次去苗栗便利商店載陳世鴻
    時，都會看到廖文全載陳世鴻出來，我聽陳世鴻說廖文全是
    他老闆，偷來的車都是交給廖文全等語（見偵字第3179號卷
    第164頁至第165頁）；於原審結證稱：99年4月1日我與陳世
    鴻偷完車後，有到苗栗縣頭份鎮山區，陳世鴻說要去苗栗，
    他開3657-MX號自小客車去，我跟林雅萍開一輛車，陳世鴻
    說要牽車給別人，我跟林雅萍在苗栗便利商店等陳世鴻，陳
    世鴻說廖文全是他老闆，廖文全是做殺肉的，殺肉就是汽車
    解體，當天陳世鴻是將車號3657-MX號自小客車交給廖文全
    ，至於車號3335-MJ號自小客車我記得陳世鴻告訴我也是交
    給廖文全，交車給廖文全時，我們也是在便利商店等陳世鴻
    ，不然陳世鴻沒交通工具回新竹，二次都有看到廖文全載陳
    世鴻出來，我在便利商店看的很清楚車上的人長相，陳世鴻
    也有跟我說開車送他出來的是廖文全等語明確（見原審卷二
    第37頁背面至40頁）。雖然證人徐偉峻所稱：陳世鴻告知我
    ，贓車是賣給廖文全等語，係聽聞自陳世鴻轉述之傳聞，不
    能作為認定犯罪事實之依據，惟證人徐偉峻所稱：99年4月
    1日，陳世鴻要其開車跟隨陳世鴻至苗栗縣頭份山區，其係
    駕駛贓車至苗栗縣某便利商店等待，陳世鴻當日是搭徐偉峻
    駕駛之贓車回新竹，其先後二次在便利商店等待並接陳世鴻
    時，皆有看到被告駕車載陳世鴻至便利商店等語，則屬其親
    身體驗之事實，要非傳聞，自有證據能力，且足以補強證人
    即原審共同被告陳世鴻上揭供證之證據證明力。復由證人徐
    偉峻於偵查中所為之證述前後語脈觀之，其於偵查中所稱之
    「苗栗的市區」，顯係指苗栗縣頭份鎮附近之屬市區道路之
    某處，而非指「苗栗市」，此見陳世鴻於原審供稱：廖文全
    載我到「大馬路」，有打電話叫徐偉峻到「頭份」來載我等
    語，亦可明瞭。再佐以陳世鴻持用之行動電話門號00000000
    00號，於99年4月1日5時28分許、5時38分許，有先後二次致
    電被告所持用之行動電話門號0000000000號之通聯，核與證
    人陳世鴻前開證述之時間相符，另於同年月2日至5日凌晨之
    間，被告與陳世鴻前揭門號亦有多次互相通聯（99年4月2日
    18時許至19時許、同年月3日14時許至15時許、同年月5日凌
    晨3時5至6分許）等情，均有臺灣大哥大通聯記錄查詢1份在
    卷可證（見原審卷一第76、77、79、81、82頁），則被告明
    知上開二部自小客車係陳世鴻所竊取，仍先後於99年4月1日
    凌晨5時38分至6時許及同年月3日至5日凌晨某時點，分別在
    苗栗縣頭份鎮附近之山區某處，向陳世鴻故買收受之事實，
    應堪以認定。而關於故買之金額部分，應以陳世鴻於原審接
    押庭訊時所述之較確定之數額為準，即二部自小客車各約4
    萬元。至於證人陳世鴻於偵查具結作證時，已不確定其第二
    次售賣贓車予被告之時間，此見其於偵查中證稱：我忘記是
    同時還是先後賣給廖文全云云自明。惟由徐偉峻於99年4月1
    日凌晨係駕駛車號3335-MJ號贓車搭載陳世鴻回新竹之情觀
    之，則陳世鴻顯係先後分二次售賣上開二部贓車予被告，第
    一部為車號3657-MX號自小客車、第二部為車號3335-MJ號自
    小客車。又依據被告與陳世鴻二人係於99年4月1日5時28分
    許、5時38分許通聯，及卷附之監視錄影畫面顯示：當日4時
    58分許，陳世鴻、徐偉峻二人駕駛上開二車尚在新竹縣境（
    見偵字第3179號卷第81頁以下）等證據所示，上揭第一部自
    小客車交易時間，應係在當日5時38分許至6時許；復根據陳
    世鴻前述供證：第一部車交易後隔2、3日等語，再參以上揭
    通聯紀錄，以及該2、3日係陳世鴻事後回憶之不確定時間，
    且涉及深夜時刻，容易產生混淆（即通常一般人於陳述時，
    多會將某日之深夜及次日之凌晨，誤述為同一日），上揭第
    二部自小客車交易時間，應係99年4月3日至5日凌晨某時點
    。另查：本案既係非法之贓車交易，惟恐有警察跟縱或根據
    監視錄影畫面追查到收贓之人，收贓者如何會答應竊賊將贓
    車直接開至自己住處交易，則雙方於通聯中挑選於深夜時分
    人跡罕至之山區交易，收贓者再出發前往會面，自屬事理之
    常。況若係收集贓車之業者，又焉會將藏放或解體贓車之倉
    庫或工廠，設於自己住處。是被告辯護人以被告於前揭99年
    4月1日凌晨通聯時，其行動電話門號之基地台位置均在「苗
    栗縣頭屋鄉○○路9號1樓頂」，與陳世鴻所稱之苗栗頭份山
    區不合為由，爭執陳世鴻上揭供證之證據證明力，尚不可採
    。
(三)、證人陳世鴻於原審作證時雖翻異前詞，改證稱：我係以每台
    車4萬元之代價，受經營修車廠吳聲良之指示，竊取其所指
    定廠牌、型式之自小客車，而我竊取自小客車得手後，即將
    竊得之自小客車置放在新竹市○○路○段2巷119號的倉庫內
    ，我於99年4月1日所竊得之二台自小客車，其中車號3335-M
    J號自小客車，由吳聲良收走，而車號3657-MX號自小客車，
    因吳聲良拒收，我即駕駛該車前往苗栗縣頭份鎮山區，向被
    告兜售，因被告拒絕，我便將車號3657-MX號自小客車棄置
    在苗栗縣頭份鎮山區某處，自99年4月1日之後那幾天，我沒
    有去苗栗找過被告，沒有打過電話予被告云云（見原審卷二
    第59至60頁、原審卷三第11頁背面、13頁背面至14頁正面）
    ；嗣於本院作證時，仍證稱：偷來的二部車子是放在倉庫，
    後來是因為倉庫放不下，我開另一部車子，跟徐偉峻、林雅
    萍一起開到苗栗，我叫徐偉峻和林雅萍先在外面等，我自己
    開贓車去被告那邊，我問被告要不要車子，他說不要，我就
    說先借我放一下，他說他也沒地方，我就將車子丟在他家附
    近，約一、二公里的地方，被告開車載我去坐徐偉峻和林雅
    萍的車子，我們再回新竹，被告他家那邊都是山，另一部車
    一直放在倉庫，後來車子賣給吳聲良，賣4萬元云云（見本
    院卷第87頁）。惟基於以下之理由，本院認證人陳世鴻於原
    審所為之此一翻異前詞之證言，實係事後編設之迴護被告之
    詞，不足採信：
    (1)證人即經營修車廠之吳聲良於原審及本院皆否認有向陳世
      鴻收購贓車之情事，證稱：我係於99年3月底以每月1萬元
      之價格將位在新竹市○○路○段2巷119號的倉庫出租予陳
      世鴻，因陳世鴻未付租金，我於99年6月間收回租給他人
      ，我不知道陳世鴻租倉庫的用途，我未要陳世鴻去竊取自
      小客車或向陳世鴻購買自小客車，且我與陳世鴻曾於100
      年農曆過年期間，因我不願借錢給陳世鴻，彼此間說話口
      氣不太好，而陳世鴻向我租用該倉庫迄今，僅支付我5千
      元訂金等語（見原審卷三第10頁背面至11頁背面，本院卷
      第89頁）。
    (2)陳世鴻因竊盜等案件於原審羈押期間，除供證稱：上開二
      部竊得之自小客車係售予被告等語外，從未提及吳聲良有
      涉嫌故買本案贓車之事，更於原審審判期日，對原審審判
      長告以吳聲良於警詢及偵查中否認與本案竊案有關之陳述
      時，表示無意見（見原審卷一第194頁背面），卻於原審
      准予具保停止羈押後，就被告所涉本案贓物罪嫌經傳喚到
      庭作證之際，即翻異前詞（見原審卷二第58頁以下），其
      中之轉折，已啟人疑竇。
    (3)證人陳世鴻於原審證稱：99年4月1日之後那幾天，我沒有
      去苗栗找過被告，沒有打過電話予被告云云（見原審卷二
      第60頁），核與卷附之通聯紀錄不符（見原審卷一第79、
      81、82頁）。又依證人陳世鴻於原審及本院之證述，其顯
      稱：在99年4月初，其只有在4月1日開一部贓車去找被告
      一次云云，此亦與被告於原審供稱：99年4月初，陳世鴻
      先後有開二部車來找我等語（見原審卷三第15頁正面、17
      頁正背面）相左，足見證人陳世鴻於原審所為之證述，已
      有明顯虛偽之處。
    (4)證人陳世鴻於原審係證稱：車號3567-MX號自小客車，是
      吳聲良不要，我才才想到要賣給被告云云（見原審卷二第
      60頁正面），於本院則改稱：是因為倉庫放不下，才想到
      要賣給被告云云，其前後證述歧異，實有可疑。且證人陳
      世鴻於原審及本院皆證稱：是吳聲良指定車型、品牌（豐
      田、福特），要我向偷，我才偷上開二部車云云（見原審
      卷二第59頁背面、原審卷三第13頁背面至14頁正面，本院
      卷第88頁正面），而車號3657-MX號自小客車、車號3335-
      MJ號自小客車，各係豐田、福特品牌，為證人即車主張國
      華、張慧玲證述在卷（見偵字第3179號卷第25至26、28至
      29頁），若果如證人陳世鴻於原審及本院所述，則吳聲良
      焉有拒絕收購其中一部車之理。再者，上開車號3657-M X
      號自小客車既係被告費力冒被查獲之危險所偷得者，又豈
      會因被告未收購，即棄置路邊不顧，陳世鴻此部分證言，
      更與常理相悖。況被告於99年4月初有先後二次開不同之
      贓車至苗栗找被告，要被告購買，此見被告及證人徐偉峻
      前揭供證自明，若吳聲良有向被告收購車號3335-MJ號贓
      車，被告何來有第二次開贓車找被告收購之情，益見證人
      陳世鴻前揭更異前詞之所述，要屬不實。
    (5)證人陳世鴻於原審曾證稱：我朋友「王世凱」（即王凱）
      來會客，我叫他找吳聲良，因為犯本案，被警察抓時，吳
      聲良他們很緊張，來找我，我只要求他們幫我交保，但是
      他們不幫我交保，之前講好不要供出他們，幫我辦交保云
      云（見原審卷三第13頁背面，另見本院卷第88頁正面）。
      惟此不僅為證人吳聲良所否認（見本院卷第89頁背面），
      且證人即於陳世鴻在原審羈押期間有至法務部矯正署新竹
      看守所與陳世鴻會客之王世凱（見本院卷第78、81頁）於
      本院結證稱：陳世鴻爸爸告訴我陳世鴻被羈押，叫我去看
      他，因為他父親年紀大，我有去過二、三次，陳世鴻有跟
      我說叫我去找一個苗栗在橋邊的，看有沒有錢可以幫他交
      保，他只有跟我這樣說，沒有說很清楚，陳世鴻沒有提到
      其他人等語（見本院卷第86頁正背面）；證人陳世鴻於本
      院亦證承：吳聲良是在新竹，不在苗栗云云（見本院卷第
      88頁正面）。則證人陳世鴻所稱：要王世凱找吳聲良辦交
      保云云，亦顯屬虛妄。
    (6)綜上，證人陳世鴻於原審及本院改稱：係吳聲良要其去偷
      車，其中一部係售予吳聲良云云，要屬其單方面之說詞，
      無任何補強證據可言，而其所為不利於吳聲良而有利於被
      告之證述，不僅前後歧異，且多處與事實不符，更有悖於
      事理者，是陳世鴻嗣變異前詞所為之證述，顯係事後為迴
      護被告所設之詞，不足採信。
三、綜上所述，本件事證明確，被告所辯應屬事後卸責之詞，無
    足可取，其故買贓物犯行，均洵堪認定。
參、論罪：
一、核被告先後二次明知係贓車而向陳世鴻故買之，均係犯刑法
    第349條第2項之故買贓物罪。檢察官起訴書原固認被告本案
    係犯刑法第349條第1項之收受贓物罪，惟被告本件係支付對
    價取得贓車，自屬故買贓物，檢察官原起訴意旨容有誤會，
    惟此業經原審蒞庭檢察官於原審審判期日當庭更正起訴法條
    為刑法第349條第2項之故買贓物罪（見原審卷二第17頁正面
    、36頁背面、卷三第9頁背面），本院自無庸再變更起訴法
    條。被告前後二次故買贓物犯行，行為明顯可分，自應分論
    併罰。
二、被告有如事實欄一所示之有期徒刑執行完畢之情形，有本院
    被告前案紀錄表在卷可憑，其於徒刑執行完畢後5年內，故
    意再犯上開有期徒刑以上之罪，均為累犯，皆依刑法第47條
    第1項規定，加重其刑。
三、原審基於卷內證據，認被告先後二次故買贓物犯行，均事證
    明確，適用刑法第349條第2項、第47條第1項、刑法施行法
    第1條之1第1項、第2項前段，並審酌被告前已有如事實欄一
    所示二次贓物罪之前案紀錄，本次仍圖謀不法利益故買贓物
    ，徒增偵查機關查緝犯罪與被害人回復其物之困難，同時亦
    助長竊盜歪風，暨被告犯罪後，毫無悔意，仍藉詞設飾，否
    認犯行，兼衡被告高職畢業之智識程度、所獲利益等一切情
    狀，分別量處被告有期徒刑各1年6月（二罪），並適用刑法
    第51條第5款規定，定其應執行刑為有期徒刑2年10月。經核
    原審判決認定之基本事實及適用法律，並無足以構成撤銷理
    由之違誤。其中原審判決事實欄就被告故買贓物之時間、地
    點與本判決認定固未盡一致，惟原審判決就此部分事實之誤
    載，不涉及被告相關犯罪構成要件基本事實之變更、擴大或
    縮減，復未影響被告本案罪名之同一性及刑罰結果，本院予
    以更正即可，尚不構成撤銷改判之理由。又原審量刑經核亦
    未逾越客觀上之適當性、相當性及必要性之比例原則，並無
    量刑失當之情形。被告提起上訴，仍執陳詞，否認犯罪，指
    摘原審判決不當，核無理由，應予駁回。
肆、被告於本院審判期日，經合法傳喚，無正當理由不到庭，爰
    不待其陳述逕行判決。
據上論斷，應依刑事訴訟法第371條、第368條，判決如主文。
本案經檢察官陳昱旗到庭執行職務。
中    華    民    國   100    年    11    月    11    日
                  刑事第七庭    審判長法  官  溫耀源
                                      法  官  朱瑞娟
                                      法  官  王復生
以上正本證明與原本無異。
不得上訴。
                                      書記官  陳靜雅
中    華    民    國   100    年    11    月    21    日
附錄：本案論罪科刑法條全文
刑法第349條第2項：
（普通贓物罪）
搬運、寄藏、故買贓物或為牙保者，處 5 年以下有期徒刑、拘
役或科或併科 1 千元以下罰金。